臺灣臺北地方法院民事小額判決
  110年度店小字第1028號
原      告  潘文在  
被      告  李承學  
上列當事人間損害賠償事件，本院於中華民國110年10月5日言詞
辯論終結，判決如下：
    主      文
被告應給付原告新臺幣參萬壹仟陸佰捌拾壹元。
原告其餘之訴駁回。
訴訟費用新臺幣壹仟元由被告負擔百分之三十五，餘由原告負擔
。
本判決第一項得假執行。但被告如以新臺幣參萬壹仟陸佰捌拾壹
元為原告預供擔保後，得免為假執行。
    事實及理由
壹、程序事項
一、按因侵權行為涉訟者，得由行為地之法院管轄，民事訴訟法
    第15條第1項定有明文。查本件侵權行為地為新北市新店區
    （見本院卷第37頁），本院自有管轄權。　　
二、被告經合法通知，未於言詞辯論期日到場，核無民事訴訟法
    第386條各款所列情事，爰依原告之聲請，由其一造辯論而
    為判決。　　
三、按訴狀送達後，原告不得將原訴變更或追加他訴。但擴張或
    減縮應受判決事項之聲明者，不在此限，民事訴訟法第255
    條第1項第3款定有明文。查原告起訴時聲明：被告應給付原
    告新臺幣（下同）10萬元（見本院卷第7頁），嗣減縮聲明
    為90,716元（見本院卷第99頁），自應准許。
貳、實體事項
一、原告主張：伊於民國109年6月1日19時54分許騎乘車牌號碼0
    00-0000普通重型機車，沿新北市新店區安康路3段往三峽方
    向行駛，行至該路段與525巷路口時欲左轉時，竟遭後方同
    向由被告駕駛自用小客車撞擊，致人車倒地後受有左側手部
    開放性傷口合併肌腱損傷等傷害，依侵權行為法律關係請求
    被告賠償如附表一所示金額等語，並聲明：被告應給付原告
    90,716元。
二、被告未於言詞辯論期日到場，亦未提出書狀作何聲明陳述。
三、法院之判斷：　　
　㈠按因故意或過失，不法侵害他人之權利者，負損害賠償責任
    ；汽車、機車或其他非依軌道行使之動力車輛，在使用中加
    損害於他人者，駕駛人應賠償因此所生之損害，民法第184
    條第1項前段、第191條之2定有明文。汽車行駛時，駕駛人
    應注意車前狀況及兩車並行之間隔，並隨時採取必要之安全
    措施，道路交通安全規則第94條第3項前段有明文。查原告
    主張其騎乘機車在路口等待左轉時，被同向後方由被告駕駛
    車輛撞擊等情，有本院依職權向新北市政府警察局新店分局
    調閱車禍道路交通事故現場圖、談話記錄表及現場照片等在
    卷可按（見本院卷第33至47頁)，審酌雙方道路交通故談話
    紀錄表內容，原告陳稱：「…行至事故地點時，我打左方向
    燈欲左轉，確認對向無車後才轉，轉到一半時，左方突有撞
    擊致我倒地而發生事故。」等語，而被告肇事後將對方送往
    行天宮醫療志業醫療財團法人恩主公醫院（下稱恩主公醫院
    ）並留下電話離去，警方致電後坦承本人並約2次做筆錄，
    但均未到場等情（見本院卷第39至40頁），堪認被告行至肇
    事路口時，未注意車前狀況並隨時採取必要之安全措施，撞
    擊前方由原告騎乘機車，足認對事故發生有過失，應負損害
    賠償責任。復被告於相當時期受合法之通知，未於言詞辯論
    期間到場，亦未提出書狀爭執，依民事訴訟法第280條第3項
    準用同法第1項規定視同自認，堪信原告主張為真實，被告
    過失駕駛行為與原告損害間具有相當因果關係，被告應負侵
    權行為損害賠償責任。
　㈡按不法侵害他人之身體或健康者，對於被害人因此喪失或減
    少勞動能力或增加生活上之需要時，應負損害賠償責任。民
    法第193條第1項定有明文。經查：
　1.原告主張受有左手背撕裂傷，支出醫療費用1,586元（420＋2
    90＋876＝1,586），提出恩主公醫院乙種診斷證明書、臺北市
    立聯合醫院診斷證明書、手術同意書、麻醉同意書、醫療費
    用收據在卷可按（見本院卷第9、77、85至88、91至96頁）
    ，原告此部分請求，核屬必要有據，應予准許。
　2.原告主張：伊是動態攝影師，工作上需要拿些較重的工具，
    現在沒有辦法持久等語（見本院卷第99至100頁），據以請
    求永久傷害50,000元，惟據恩主公醫院診斷證明書醫囑：「
    病患因上述病因於109年6月1日19時1分至本院急診就醫，經
    診療後予清創及肌腱縫合手術於109年6月1日21時15分離院
    ，建議日後續於門診追蹤治療。」及臺北市立聯合醫院診斷
    證明書：「109-6-9、6-16門診治療」等語（見本院卷第9、
    77頁），並無依醫理推測有永久傷害的可能，原告此部分主
    張尚難憑信。
　3.原告主張：支出兩天代步車資340元，分別從南港到內湖區
    上課，從伊家到康寧大學等語（見本院卷第100頁），提出
    計程車乘車證明在卷可按（見本院卷第83頁）。本院審酌原
    告搭程計程車日期分別為109年6月2日及3日，即車禍發生經
    手術之次日及次二日，原告上開所受傷勢尚需陸續門診，於
    看診或往返學校時搭乘計程車，短縮交通時間以減緩不適並
    避免長時間曝露所可能引發之感染，應屬必要。
  ㈢按「負損害賠償責任者，除法律另有規定或契約另有訂定外
    ，應回復他方損害發生前之原狀。」「第一項情形，債權人
    得請求支付回復原狀所必要之費用，以代回復原狀。」民法
    第213條第1項、第3項定有明文。查原告主張車禍致安全帽
    及其上藍芽耳機損壞，受有4,190元（990＋3,200＝4,190）損
    害，提出統一發票及收據在卷可按（見本院卷第79頁），事
    故發生後，原告人車倒地，隨身安全帽及其上藍芽耳機因而
    損壞，應屬常情，原告此部分請求，自應准許。
　㈣按民法第196條規定請求賠償物被毀損所減少之價額，固得以
    修復費用為估定之標準，但以必要者為限，如修理材料以新
    品換舊品，應予折舊，有最高法院80年度臺上字第2476號民
    事裁判意旨參照。查原告主張支出機車維修費用14,600元，
    提出維修估價單、統一發票在卷（見本院卷第81、89頁）。
    依行政院所發布固定資產耐用年數表及固定資產折舊率表規
    定，機器腳踏車耐用年數為3年，參酌營利事業所得稅查核
    準則第95條第6項「固定資產提列折舊採用定率遞減法，以1
    年為計算單位，其使用期間未滿1年者，按實際使用之月數
    相當於全年之比例計算之，不滿1月者，以月計。」之規定
    ，依定率遞減法每年應折舊536/1000。原告機車出廠日108
    年3月，有行車執照在卷（見本院卷第105頁），迄本件車禍
    發生時即109年6月1日，已實際使用約1年4月，折舊後零件
    費用應為5,564元（計算式如附表二所示），則原告得請求
    機車維修費用為5,564元，逾此金額，不應准許。
　㈤按不法侵害他人之身體、健康、名譽、自由、信用、隱私、
    貞操，或不法侵害其他人格法益而情節重大者，被害人雖非
    財產上之損害，亦得請求賠償相當之金額，民法第195條第1
    項前段定有明文。精神慰撫金之多寡，應斟酌雙方之身分、
    地位、資力與加害之程度及其他各種情形核定相當之數額，
    其金額是否相當，自應依實際加害情形與被害人所受之痛苦
    及雙方之身分、地位、經濟狀況等關係決定之（最高法院96
    年度臺上字第513號判決意旨參照）。本院審酌原告所受傷
    害、日常生活受影響程度、被告肇事情節及不加聞問事後態
    度等一切情狀，認原告請求精神慰撫金以20,000元為適當。
四、綜上所述，原告依侵權行為法律關係，請求被告給付31,681
    元（計算式：1,586元＋340元＋4,190元＋5,565元＋20,000元＝3
    1,681元），為有理由，應予准許。逾此部分之請求，為無
    理由，應予駁回。
五、本件原告勝訴部分，係小額程序為被告敗訴之判決，依民事
    訴訟法第436條之20規定，應依職權宣告假執行，並依同法
    第392條第2項之規定，依職權宣告被告預供擔保，得免為假
    執行。
六、訴訟費用負擔之依據：民事訴訟法第79條。本件訴訟費用額
    ，依後附計算書確定如主文所示金額。
中　　華　　民　　國　　110 　年　　10　　月　　29　　日
                  臺灣臺北地方法院新店簡易庭
                              法  官  鄧德倩
計   算   書：
項        目          金   額（新臺幣）       備    註 
第一審裁判費          1,000元
合        計          1,000元   
上列正本證明與原本無異。
如不服本判決，應以違背法令為理由，於判決送達後20日內向本
庭提出上訴狀（須按他造當事人之人數附繕本）；如委任律師提
起上訴者，應一併繳納上訴審裁判費。
中　　華　　民　　國　　110 　年　　10　　月　　29　　日
                              書記官  張嘉崴
附表一：原告請求損害項目及金額：
項       目 金額 （新臺幣） 單據 證據頁碼 （本院卷） 醫院費（左手背撕裂傷） 1,586元 臺北市立聯合醫院費用收據、行天宮醫療志業醫療財團法人恩主公醫院收據 第91至95頁 永久傷害 50,000元   計程車資 340元（190＋150） 計程車乘車證明 第83頁 精神賠償 20,000元   安全帽及其上藍芽耳機 3,200元、990元 統一發票、收據 第79頁 車體維修（含修車、） 14,600元 統一發票、季祥維修估價單 第81、89頁 合          計 90,716元   
附表○
----------------------------------------
折舊時間           金額
第1年折舊值        14,600×0.536=7,826
第1年折舊後價值    14,600-7,826=6,774
第2年折舊值        6,774×0.536×(4/12)=1,210
第2年折舊後價值    6,774-1,210=5,564